【裁判字號】    89,上易,1095
【裁判日期】    890530
【裁判案由】    竊盜
【裁判全文】
臺灣高等法院臺中分院刑事判決                  八十九年度上易字第一○九五號
    上  訴  人   臺灣彰化地方法院檢察署檢察官
    被      告   丙○○
                 丁○○
右上訴人因被告等竊盜案件，不服台灣彰化地方法院八十九年度易字第七二號，中華
民國八十九年三月三日第一審判決（起訴案號：台灣彰化地方法院檢察署八十八年度
偵字第 一○六一○號），提起上訴，本院判決如左：
      主      文
上訴駁回。
      事實及理由
一、本案經本院審理結果，認被告丁○○部分第一審判決認事用法及量刑均無不當，
    應予維持，並引用第一審判決書記載之事實、證據及理由。被告丙○○部分並無
    違誤，亦應予維持，並引用第一審判決書記載之理由（如附件）。又第一審判決
    書事實欄第一項第六行所記載之丁○○應更正為丙○○。併此敘明。
二、檢察官上訴意旨指摘原審關於被告丁○○部分未依加重竊盜罪論處不當，及關於
    被告丙○○部分原審判決無罪不當，均非有理由，應予駁回。
三、據上論斷，應依刑事訴訟法第三百七十三條、第三百六十八條，判決如主文。
本案經檢察官乙○○到庭執行職務。
中      華      民      國    八十九     年       五      月   三十     日
                                  臺灣高等法院臺中分院刑事第八庭
                                        審判長法  官  劉  榮  服
                                              法  官  林  輝  煌
                                              法  官  古  金  男
右正本證明與原本無異。
不得上訴。
                                              書記官  林  玉  惠
中      華      民      國    八十九     年       五      月    三十一  日
                                                                        Ｏ
臺灣彰化地方法院刑事判決                            八十九年度易字第七二號
    公  訴  人  臺灣彰化地方法院檢察署檢察官
    被      告  丙○○  男  三十四歲（民國○○○年○月○○日生）
                        住彰化縣大村鄉○○村○○路二五０號
                        居彰化縣大村鄉○○路○段一０九號
                        身分證統一編號：Ｚ000000000號
    被      告  丁○○  男  四十歲（民國○○○年○月○日生）
                        住彰化縣大村鄉○○村○○路○段二一五巷六號
                        身分證統一編號：Ｚ000000000號
右列被告因竊盜案件，經檢察官提起公訴（八十八年度偵字第一０六一０號），本院
判決如左：
    主  文
丁○○竊盜未遂，處有期徒刑肆月。
丙○○無罪。
    事  實
一、丁○○曾因竊盜案件為本院判處有期徒刑七月，於民國（下同）八十二年八月三
    十一日執行完畢，於本案未構成累犯。詎不知悔改，於八十八年十一月七日晚間
    經彰化縣大村鄉○○路○段三十三號停業中，甲○○所有之員林高爾夫球場時，
    發現該高爾夫球場辦公室之玻璃櫃組合式電冰箱（約值新台幣一萬元），遭不詳
    人搬移於屋外，竟意圖為自己不法之所有，偽稱已受贈該電冰箱，向當時聘僱其
    工作之丁○○借得丁○○所有，車牌號碼ＰＴ─九七七八號自用小貨車，於八十
    八年十一月八日上午九時許，駕駛至前址高爾夫球場，正著手搬動該電冰箱要上
    前揭自用小貨車予以竊取時，適甲○○到現場查看發現報警查獲而未得逞。
二、案經彰化縣警察局彰化分局報請臺灣彰化地方法院檢察署檢察官偵查起訴。
    理  由
有罪部分：
一、訊據被告丁○○，固坦承前開要搬走電冰箱一事，惟否認有竊盜犯行，辯稱，伊
    於八十八年十一月七日晚間經過前開高爾夫球場，見二不詳男子在搬電冰箱，因
    伊認識該高爾夫球場老闆的弟弟，欲查問時，該二不詳男子即逃逸無蹤，當時電
    冰箱已被搬到屋外。伊心想先把電冰箱搬回伊住處，再通知該老闆的弟弟，如不
    用該電冰箱可送伊，於是就向伊當時工作的老闆丙○○借車去搬，並非要偷云云
    。經查：
    （一）前開電冰箱屬被害人甲○○所有，擺放於前址高爾夫球場辦公室內，於前
          揭查獲時、地為其發現被告丁○○正欲將該電冰箱搬上前揭自用小貨車報
          警查獲一情，業據被害人甲○○於警訊中指陳至詳，並經證人即到場處理
          之警員賴誌銘於偵、審中證述明確。又被害人甲○○之弟張吉森雖認識被
          告丁○○，但已四年未聯絡，怎麼可能會把電冰箱給被告丁○○一節，亦
          據被告丁○○所稱相識之張吉森於警訊中陳明，足徵被告丁○○並無何權
          源搬取前揭電冰箱。
    （二）被告丁○○既無何權源搬取前揭電冰箱，乃於丙○○及其母賴王秀麗面前
          作態打過行動電話後，自稱已得高爾夫球場友人之同意可搬取電冰箱云云
          ，此據同案被告丙○○與證人賴王秀麗於審理中供明，若非被告丁○○有
          意竊盜，寧有如此行逕，是被告丁○○有意圖為自己不法所有之竊盜犯意
          至為明灼。
      綜上，並有被害人甲○○出具之贓物認保管單一紙與現場相片三幀及前揭自用
      小貨車之車籍資料在卷可稽，被告丁○○所辯顯係畏罪之飾語，無足採信，本
      件事證明確，被告丁○○之犯行堪予認定。
二、核被告丁○○所為，係犯刑法第三百二十條第三項、第一項之竊盜未遂罪。公訴
    人雖認被告丁○○係與被告丙○○共犯刑法第三百二十一條第二項、第一項第二
    款之毀越安全設備（指前址高爾夫球場辦公室窗戶）竊盜未遂罪，惟被告丙○○
    已經本院諭知無罪（理由後詳），被告丁○○又自陳前揭電冰箱係其一人搬取，
    故無從成立共犯；另被告丁○○供述其係直接自前址高爾夫球場辦公室外搬取前
    揭電冰箱，非毀越前址高爾夫球場辦公室之窗戶自辦公室內搬取前揭電冰箱一情
    ，亦核與同案被告丙○○供述之詞相合，此外，復查無其他積極證據足認前開電
    冰箱係由被告丁○○毀越窗戶所搬取，故公訴人所認此部分尚有未洽。但因起訴
    之基本犯罪事實同一，爰變更公訴人即檢察官所引應適用之法條。被告丁○○已
    著手行竊但因被發現查獲而未得逞，為未遂犯，依法減輕其刑。爰審酌被告丁○○之品性，犯罪之動機、目的、手段、所生之危害及犯罪後仍不知悔改，猶飾詞
    諉避等一切情狀，量處如主文所示之刑，以示懲戒。
無罪部分：
一、公訴意旨另略以：被告丙○○與被告丁○○共同基於為自己不法所有意圖之犯意
    聯絡，於前揭時、地，翻越前址高爾夫球場之南側窗戶，進入該高爾夫球場之辦
    公室，合力將前揭甲○○所有之電冰箱搬出屋外，正欲搬上前開自用小貨車時，
    為甲○○發現報警查獲而未遂，因認被告丙○○與被告丁○○共犯刑法第三百二
    十一條第二項、第一項第二款之毀越安全設備竊盜未遂罪。
二、公訴人認被告丙○○涉有前開竊盜罪嫌，係以被告丁○○供述於當天早上約八時
    二十分許到達前址高爾夫球場，被告丙○○則約於八時三十分許到達，嗣於當天
    早上九時許始為甲○○發現報警查獲，被告丙○○固辯稱係要前往彰化縣永靖鄉
    赴約經過該處乃繞過去看看云云，惟衡諸常情，既係要赴約繞過去看一下，豈有
    在該處逗留約三十分之久之理；且若電冰箱已早被搬至外面空地，則開車搬運走
    又何須三十分鐘時間；復查獲當時電冰箱一部分已搬至車上，底部仍留在地上，
    而前開自用小貨車後車門則抵住高爾夫球場辦公室之南側窗口；再電冰箱長寬均
    為六十公分。高為一百八十公分，而南側窗口外即一花台，寬五十公分、高四十
    公分，前揭電冰箱根本無法直立該處等侯丁○○搬運；更甲○○到場時，被告丁○○係在室外，丙○○則在室內，故本件電冰箱應係由被告二人直接自室內正搬
    往室外車上方是，被告丙○○所被辯無足採信為論據。
三、按犯罪事實應依證據認定之，無證據不得推定其犯罪事實；又不能證明被告犯罪
    者，應諭知無罪之判決，刑事訴訟法第一百五十四條、第三百零一條第一項前段
    分別定有明文。訊據被告丙○○堅詞否認有竊盜犯行，辯稱，是丁○○自稱已得
    朋友同意，向其借車去載運前揭電冰箱，去載前一天晚上其有隨丁○○到前址高
    爾夫球場看到電冰箱確置於室外地上，因認晚上搬動會遭人誤會，才要丁○○當
    晚不要搬。而查獲當時其只是繞過去看一下，僅剛到場不久，並非已停留三十分
    鐘。並又因好奇，才會到室內，並沒有幫丁○○搬冰箱，也不知丁○○是未經同
    意去搬冰箱等語。經查：（一）被告丙○○所辯赴約一節，雖訊據證人陳瑞麟證
    述，有於八十八年十一月十一日早上與被告丙○○簽定一份病媒害蟲防制施工計
    劃書，委請被告丙○○做環境清潔工作等語，且提出該計劃書為據經本院當庭勘
    驗與卷附被告丙○○所提出之計劃書影本相符，當庭將該計劃書發還證人陳瑞麟
    ，與被告丙○○所稱計劃書係於八十八年十一月八日送交陳瑞麟未相符合。但證
    人陳瑞麟另證述，於收到該計劃書之前，被告丙○○有來過，但日期不記得等語
    ，是恐被告丙○○誤記日期，所辯赴約途中繞過去前址高爾夫球場看一下被告丁○○借車使用情形尚非無稽。（二）依警員所繪，經被害人甲○○簽認之查獲現
    場相關位置圖與電冰箱規格圖及現場相片，觀知前揭自用小貨車係停於距離前址
    高爾夫球場南側窗口外花台一公尺處，而前揭電冰箱規格長寬均六十公分、高一
    八０公分，並非不可能直立置放於該自用小貨車與花台之間，是檢察官認電冰箱
    無從直立置於花台外之地面上之部分尚有誤會，被告二人所述電冰箱早置於室內
    空地應可採信。（三）又被告丙○○所供述自警訊、偵查乃至本院審理中均核與
    被告丁○○所述之情節相合，衡情被告二人若係竊盜之共同正犯，被告丙○○殆
    無於本案遭警查獲後即將被告丁○○辭退之舉，此經被告於本院調查中陳明，況
    丁○○亦始終供述冰箱係其一己搬取等語，足稽被告丙○○所辯只是因被告丁○○自稱已得同意可以搬取冰箱，才單純借車給丁○○，並無會同搬運冰箱之事屬
    實。（四）被告丙○○因看視被告丁○○借車使用情形，至前址高爾夫球場，好
    奇進入有被竊盜跡像之辦公室內觀看，非情之必無。且停留時間公訴人係憑丁○○一人之感覺說詞而定，若被告二人真係共犯竊盜前開電冰箱，又豈會耗費三十
    分鐘或更久之時間仍未離去現場，徒現賊蹤，惹人疑心，故被告丁○○對於時間
    經過之感覺應有錯誤，不足採信至為明灼。此外，復查無其他積極證據足證被告
    丙○○處於該辦公室內係搬取竊盜冰箱，故綜上，被告丙○○所辯可加採信，檢
    察官所認被告丙○○係與被告丁○○共犯竊盜部分尚有未洽，本件被告丙○○犯
   罪不能證明，揆諸首揭意旨，應對被告丙○○為無罪之諭知。
據上論斷，應依刑事訴訟法第二百九十九條第一項前段、第三百條、第三百零一條第
一項，刑法第三百二十條第三項、第一項、第二十六條前段、罰金罰鍰提高標準條例
第一條前段，判決如主文。
中      華      民      國      八十九      年      三      月    三    日
                                        臺灣彰化地方法院刑事第三庭
                                            法      官  洪  榮  謙
右正本證明與原本無異。
如不服本判決，應於判決送達後十日內向本院提出上訴狀( 須附繕本 )。
告訴人或被害人對於判決如有不服具備理由請求檢察官上訴者，其上訴期間之計算係
以檢察官收受判決正本之日期為準。
                                            法院書記官  梁  高  賓
中      華      民      國      八十九      年      三      月    七    日
刑法第三百二十條
意圖為自己或第三人不法之所有，而竊取他人之動產者，為竊盜罪，處五年以下有期
徒刑、拘役或五百元以下罰金。
意圖為自己或第三人不法利益，而竊佔他人之不動產者，依前項之規定處斷。
前二項之未遂犯罰之。


司法院資訊處製作；財團法人民間司法改革基金會備份。
